臺灣高等法院臺中分院刑事判決
111年度原侵上訴字第3號

上  訴  人  
即  被  告  陳揚  
指定辯護人  張志新律師
上列上訴人因妨害性自主案件，不服臺灣苗栗地方法院109年度
原侵訴字第5號中華民國110年11月24日第一審判決（起訴案號：
臺灣苗栗地方檢察署109年度偵緝字第113號），提起上訴，本院
判決如下：
    主  文
上訴駁回。
    犯罪事實
一、陳揚透過臉書社群網站結識代號BH000-A108070號少女（民
    國95年12月生，真實姓名、年籍資料詳卷，下稱A女），並
    與A女交往而為男女朋友。詎其已預見A女為未滿14歲之少女
    ，性自主權尚未臻成熟，竟仍基於對未滿14歲女子為性交之
    不確定故意，於108年8月6日凌晨0時至2時43分間之某時，
    在停放於苗栗縣公館夜市旁停車場內之車號000-0000號自用
    小客車內，以其性器插入A女性器之方式，未違反A女之意願
    而對A女為性交行為1次。嗣A女因性行為導致陰道壁撕裂傷2
    公分（子宮頸左側新撕裂傷）及處女膜新撕裂傷而出血，陳
    揚遂於同日2時43分許，駕駛前揭車輛搭載A女、江○○（為未
    滿18歲之少女，真實姓名、年籍資料詳卷，下稱B女）及「
    楊柏生」（真實姓名、年籍不詳）前往位於苗栗縣○○鄉○○街
    000巷0號之初夏汽車旅館清潔、休息，後因A女血流不止，
    陳揚又於同日5時26分許，駕駛前揭車輛搭載A女、B女及「
    楊柏生」離開上開汽車旅館前往位於苗栗縣○○市○○路00號之
    大千綜合醫院，並由B女陪伴A女前往急診後，經醫護察覺有
    異而通報警方遂查悉上情。
二、案經A女之母即代號BH000-A108070A號女子（真實姓名、年
    籍資料詳卷，下稱C女）訴由苗栗縣警察局苗栗分局報告臺
    灣苗栗地方檢察署檢察官偵查起訴。
    理  由
壹、程序部分
一、按性侵害犯罪防治法所稱性侵害犯罪，係指觸犯刑法第221
    條至第227條、第228條、第229條、第332條第2項第2款、第
    334條第2項第2款、第348條第2項第1款及其特別法之罪；又
    行政機關、司法機關及軍法機關所製作必須公示之文書，不
    得揭露被害人之姓名、出生年月日、住居所及其他足資識別
    被害人身分之資訊，性侵害犯罪防治法第2條第1項、第12條
    第2項分別定有明文。另性侵害犯罪防治法第12條所定其他
    足資識別被害人身分之資訊，包括被害人照片或影像、聲音
    、住址、親屬姓名或其關係、就讀學校與班級或工作場所等
    個人基本資料，性侵害犯罪防治法施行細則第6條亦有明文
    。查被告陳揚所犯係屬性侵害犯罪防治法所稱之性侵害犯罪
    ，且因本院所製作之判決係屬必須公示之文書，為避免被害
    人身分遭揭露，爰依上開規定，對被害人A女、其母即告訴
    人C女、證人B女即A女友人之姓名、年籍資料、住居所等足
    資識別身分之資訊，均予以隱匿，合先敘明。
二、被告以外之人於審判外之言詞或書面陳述，除法律有規定者
    外，不得作為證據；被告以外之人於檢察事務官、司法警察
    官或司法警察調查中所為之陳述，與審判中不符時，其先前
    之陳述具有較可信之特別情況，且為證明犯罪事實存否所必
    要者，得為證據，刑事訴訟法第159條第1項、第159條之2分
    別定有明文。依此規定，被告以外之人於檢察事務官、司法
    警察官或司法警察調查中所為之供述，原屬該等之人於審判
    外之言詞或書面陳述，於有前揭第159條之2或其他法律例外
    規定之情形，始得採為證據。經查，證人A女、B女、C女於
    警詢所為之陳述，辯護人於本院準備程序時爭執其證據能力
    （參本院卷第76頁），經核此部分證言並無刑事訴訟法第15
    9條之2之情形，亦不符合同法第159條之3、第159條之5之規
    定，應無證據能力。
三、被告以外之人於審判外之言詞或書面陳述，除法律有規定者
    外，不得作為證據。當事人、代理人或辯護人於法院調查證
    據時，知有第159條第1項不得為證據之情形，而未於言詞辯
    論終結前聲明異議者，視為有前項之同意，刑事訴訟法第15
    9條第1項、第159條之5第2項分別定有明文。查上訴人即被
    告陳揚（下稱被告）及其辯護人主張除上開傳聞證據應予排
    除外，對於本案其他認定犯罪事實依據之各項傳聞證據，未
    於言詞辯論終結前聲明異議，本院審酌證據作成時之情況，
    核無違法取證或其他瑕疵，認為以之作為證據為適當，應有
    證據能力。又本案以下所引用之非供述證據，並無證據證明
    有出於違法取得之情形，復經本院依法踐行調查程序，自具
    有證據能力。
貳、認定犯罪事實所憑之證據及理由
　　訊據被告固坦承有於上開時、地，確有駕車搭載「楊柏生」
    前往苗栗找A女，並有駕車搭載A女、A女之友人B女（真實姓
    名、年籍詳卷）及「楊柏生」前往初夏汽車旅館及大千綜合
    醫院等事實，惟矢口否認有何對未滿14歲之女子為性交罪嫌
    ，辯稱：A女係「楊柏生」之女友，案發當天我僅係受「楊
    柏生」指示，駕車搭載渠等前往汽車旅館及醫院，我認為係
    因我與A女之哥哥有過節，A女才會誣指我與她發生性關係等
    語；辯護人亦為被告辯稱：A女歷次證述情節有異，且與B女
    具有串證之可能，故A女及B女所為證言均難採信；且依內政
    部警政署刑事警察局108年10月3日刑生字第1080090128號、
    111年6月17日刑生字第1110060897號鑑定書，A女陰道、外
    陰部、指甲檢體鑑定結果，陰道、外陰部檢體未發現精子細
    胞，經直接萃取DNA檢測，未檢出男性Y染色體DNA-STR型別
    ，指甲檢體未檢出DNA量，未進行男性Y染色體DNA-STR型別
    分析，足認被告並非案發當日與A女為性交行為之人。此外
    ，縱認係被告與A女發生性關係，然因被告不知悉A女為未滿
    14歲之人，自亦無從成立對未滿14歲女子為性交罪等語，經
    查：
一、被告有於108年8月6日凌晨2時43分許，駕駛車號000-0000號
    自用小客車搭載A女、B女及「楊柏生」前往初夏汽車旅館休
    息。後於同日5時26分許，被告又駕駛前揭車輛搭載A女、B
    女及「楊柏生」離開上開汽車旅館前往大千綜合醫院，並由
    B女陪伴A女前往急診後，經醫師診斷A女受有性行為導致之
    陰道壁撕裂傷2公分（子宮頸左側新撕裂傷）及處女膜新撕
    裂傷而出血等情，業據被告於偵訊及審理中供述明確（見偵
    緝卷第80至81頁，原審卷一第201至206頁），核與A女於審
    理中及B女於偵訊、審理中證述之情節相符（見偵卷第159至
    160頁，偵緝卷第105至107頁，原審卷一第336至375頁、卷
    二第14至39頁），並有車號000-0000號自用小客車之車輛詳
    細資料報表、ETC車行紀錄、受理疑似性侵害事件驗傷診斷
    書各1份，暨初夏汽車旅館之帳單明細表2紙附卷可稽（見偵
    卷第77至80頁，偵緝卷第117至119頁，餘置於偵緝卷彌封袋
    內），是此部分之事實，均堪認定。
二、而因被告及辯護人仍以前詞置辯，是本院於本案應審酌者，
    乃：㈠於上開時點對A女為性交行為，致其陰部受有前述傷勢
    者究為被告或「楊柏生」；㈡若於上開時點對A女為性交行為
    者為被告，則被告是否知悉或已預見A女為未滿14歲之人，
    而具有對未滿14歲女子為性交之直接或不確定故意。經查：
　㈠被告確有於上開時、地，以其性器插入A女性器之方式，對A
    女為性交行為1次：　　　　
　⒈依A女於審理中證稱：我和被告是男女朋友，和「楊柏生」只
    是一般朋友。案發當天我約被告出來約會，並請B女陪我一
    同前往，被告就開車載著「楊柏生」到公館來找我和B女。
    後來被告開車載我們去公館夜市旁邊的公園還有附近的統一
    超商後，被告就叫B女和「楊柏生」先在統一超商下車，說
    要載我去買飲料，接著就把我載去公館夜市旁邊的停車場，
    並叫我坐到車子的後座，之後他來後座摸我，我們就在後座
    發生性關係。而後被告又開車回去載B女和「楊柏生」，我
    們就開車前往初夏汽車旅館，在旅館內我有去浴室沖水想要
    把下體的血沖掉，但沖到一半我就暈倒，接著被告就載我去
    大千醫院急診等語（見原審卷一第336至375頁）。
　⒉又依B女於偵訊中證稱：案發當日我和A女一同翹家，A女就約
    她男朋友也就是被告過來，那時被告有載「楊柏生」一起來
    找我們，接著被告對我說他要帶A女去買東西後，就開車載
    著A女離開，我和「楊柏生」就在統一超商等他們。後來他
    們再回到統一超商時，我就看到A女下體有流很多血，褲子
    和衣服上都是血，我問A女發生什麼事，她就跟我說她和被
    告發生性行為。接著被告開車載我們去初夏汽車旅館休息，
    被告與A女就去浴室清洗傷口，洗完後因為A女下體還是一直
    流血，被告就開車載我們去大千醫院急診等語（見偵卷第15
    9至160頁，偵緝卷第105至108頁）。
　⒊再依B女於審理中證述：案發當天我和A女一起出去玩，後來A
    女好像有約被告，所以被告就載著「楊柏生」來公館找我們
    。接著被告說要去買東西，就開車載A女先離開，我和「楊
    柏生」就在統一超商等他們，後來因為等得有點久，我和「
    楊柏生」就去附近看看再回去統一超商，過程中「楊柏生」
    一直都和我在一起。之後被告開車載A女回來時，A女臉色很
    差且一直流血，我當時有問她怎麼了，她就跟我說她和被告
    發生性行為。後來我們去附近的汽車旅館清理，在汽車旅館
    內我有帶A女去浴室沖洗，後來被告也有進去浴室，但因為A
    女還是血流不停，頭暈走路不穩，所以被告才會載A女去醫
    院急診等語（見原審卷二第14至39頁）。
　⒋互核A女、B女前開證述情節大致相符，且B女於偵訊及審理中
    前後證述之內容亦屬一致，復因A女、B女前揭證述內容，經
    核與初夏汽車旅館之入住資料，暨大千綜合醫院之診斷證明
    等客觀事證合致，並觀諸A女於作證過程中，並無刻意誇大
    、捏造情事，亦無試圖強化自身被害人之形象等節，可見A
    女、B女上開證述內容之可信性甚高。再參以A女、B女於審
    理過程中，均一致證稱渠等與被告間並無任何恩怨過節與金
    錢糾紛等語（見原審卷一第375頁，原審卷二第39頁），更
    堪認A女、B女並無虛構上情據以構陷被告之動機與必要，故
    被告於審理中空言其與A女之哥哥曾有爭執，A女才會證稱係
    伊與A女發生性行為等語，尚難採信。另衡諸被告於偵訊及
    審理中，固一再辯稱與A女發生性關係之人應係「楊柏生」
    而非伊等語，惟因B女已證稱案發當日「楊柏生」始終和伊
    在一起而未單獨離開乙節，業如前述，且經原審依被告於審
    理中所提供之人別資料查詢後，於戶役政系統內均無法查得
    被告所稱「楊柏生」之人為何（見原審卷一第217頁）。又
    被告於本院審理時自承與「楊柏生」認識長達5年，「楊柏
    生」亦曾至其臺東住所居住（見本院卷第164頁），竟完全
    無法提出任何「楊柏生」之資料供查證，已與常情有違；且
    被告縱如辯護人所述於110年4月1日起經羈押於看守所，並
    自同年6月18日起入監執行而無法聯絡「楊柏生」，但因被
    告於監所內仍得與辯護人聯繫，而得提供「楊柏生」之任何
    資料供辯護人與其接洽；況被告在未經羈押亦尚未入監執行
    前，早於109年5月5日偵訊過程中，經檢察官命其於一週內
    將有關「楊柏生」之相關證據提供至地檢署後（見偵緝卷第
    81頁），被告迄今卻始終未能提出任何資料，更彰顯其前開
    辯詞洵屬臨訟置辯，委無足採。從而，於上開時、地以性器
    插入A女之性器，因而對A女為性交行為1次，並致A女陰部受
    有前述傷勢之人，應確係本案被告而非「楊柏生」無訛。
　⒌辯護人固以前詞爭執A女、B女所為上開證言之證明力，惟查
    ：
　⑴觀諸A女於警詢中證述：伊係在汽車旅館內和被告發生性關係
    等語（見偵卷第23頁），復於審理中證述：被告係將車輛停
    在公館夜市旁停車場，並在車輛後座和伊發生性行為等語（
    見原審卷一第343至345頁），固足認A女於警詢及審理中，
    就案發地點所為證言存有歧異。然依A女、B女於審理中一致
    證稱：從汽車旅館去大千醫院的過程中，被告有交代A女要
    向醫師表示其下體流血係因騎腳踏車跌倒所致等語（見原審
    卷一第368至369頁，原審卷二第36頁），且依性侵害案件減
    少被害人重複陳述作業訊前訪視摘要上，記載：A女因不正
    常出血轉往醫院待產室進行縫合，經醫師評估疑似性行為造
    成而詢問A女後，A女原表示是騎腳踏車跌倒所致，嗣經醫師
    再三詢問，A女才表示其有與他人發生性行為等情（見他卷
    第3頁），復依警員職務報告內，記載：A女於案發之初拒絕
    向警員陳述被害經過，亦無法告知正確被害地點，復因離家
    出走而未能進行減述作業程序等節（見偵卷第19頁），並參
    以B女於偵訊中，證稱伊與A女於案發當日一同翹家等語（見
    偵卷第159頁），可見A女於案發之初或為配合其男友即被告
    之說詞，或因年幼翹家而對公權力有所排拒，或因事發突然
    情緒慌亂而不知所措，或因案發地點位在停放於公共停車場
    之車輛內而難以啟齒，方會於警詢中供稱伊係在汽車旅館內
    與被告發生性關係。但因A女於審理中暨B女於偵訊及審理中
    所為證言之可信性甚高乙節，業如前述，且依前開說明足認
    A女於案發之初，可能拒絕配合警方而不願誠實供述之原因
    紛雜而情有可原，故縱然A女於警詢中曾作出上開部分不一
    致之證述內容，亦無足動搖本院對於A女、B女前開證述內容
    可信性之認定。至辯護人另認A女於警詢時證稱：「被告跟
    我說如果我是第一次發生性行為，要趁我月經來的時候，他
    把他的性器放到我的性器一半才不會痛」、「被告說要一次
    把我的處女膜弄破才不會痛」等語，前後有所矛盾，惟觀諸
    A女此部分證述之內容，僅係被告對其表示如何可以第一次
    發生性行為不會痛，內容縱有不同，但尚無矛盾之處，辯護
    人容有誤會，附此敘明。
　⑵又雖B女於原審審理中證稱：伊於110年10月20日到庭作證前
    ，曾有告知A女伊要來法院作證，且伊曾將伊於警詢及偵訊
    作證之部分內容告知A女，但A女未曾將其作證內容告知伊等
    語（見原審卷二第34至35頁），因而經辯護人認A女、B女於
    本案有串證之虞。但因A女、B女倘真有意串證者，當會互相
    告知彼此擬定之證言及實際作證內容為何，而不會如B女前
    揭證述般，僅B女告知A女其部分證述情節為何，且A女亦不
    會如前述般，於警詢及偵訊過程中拒不配合調查，反而應積
    極證述非實之情節以利誤導檢警追查，方屬合理。復因B女
    於本案乃係無利害關係之第三人，實難認其有何甘冒偽證重
    罪之風險，與A女串證據以構陷被告之動機與必要。再因B女
    於審理中已證述：伊在地檢署作證時都是根據自己的記憶誠
    實回答，且伊在偵訊及審理中作證時，都沒有任何人要求伊
    應如何證述等語（見原審卷二第38至39頁），更難認B女有
    何與A女串證之情事。況依B女於審理中證稱：伊與A女有一
    段時間是同班同學，在伊轉學後也一直都是好朋友，兩人間
    有持續用網路聯繫等語（見原審卷二第34頁），亦可見B女
    於日常生活中時常與A女相處、聯繫，則兩人在互動過程中
    偶然提及與本案相關之事，亦合於常情而難逕認渠等必有串
    證之虞。是以，辯護人根據B女前開證述內容，為被告辯稱A
    女、B女已串證，故其等之證言均無足採信等語，尚難認有
    據。
　⒍至於A女、B女就與主要犯罪情節無關之部分細節，諸如B女何
    時發現A女下體流血，且其如何詢問A女此情，及如何進入汽
    車旅館浴室內清洗，暨A女斯時之回應內容為何等案發後之
    瑣碎經過，於審理過程中所述內容固非一致，然因證人之證
    詞，本屬供述證據之一種，而供述證據具有其特殊性，與物
    證或文書證據具有客觀性及不變性並不相同。蓋人類對於事
    物之注意及觀察，有其能力上之限制，未必如攝影機或照相
    機般，對所發生或經歷之事實均能機械式無誤地捕捉，亦未
    必能洞悉事實發生過程之每一細節及全貌。且常人對於過往
    事物之記憶，會隨時日之間隔而漸趨模糊或失真，自難期其
    如錄影重播般地將過往事物之原貌完全呈現。況因A女、B女
    於原審審理作證時，距離案發時點已相隔兩年餘，更難期待
    A女、B女於原審作證之際，猶能清晰記得案發後兩人如何互
    動、對話之每一細節。職此，本院認A女、B女縱使就與主要
    犯罪情節無關之部分細節，於審理中所為證言有所出入，亦
    無從據此認定A女、B女之全部證言均無足採憑，而無從依此
    做出對被告有利之認定，附此敘明。
　⒎又案發後大千綜合醫院所採檢之A女陰道、外陰部、指甲檢體
    ，經送請內政部警政署刑事警察局鑑定結果，陰道、外陰部
    檢體未發現精子細胞，經直接萃取DNA檢測，未檢出男性Y染
    色體DNA-STR型別，指甲檢體未檢出DNA量，未進行男性Y染
    色體DNA-STR型別分析等情，有該局108年10月3日刑生字第1
    080090128號、111年6月17日刑生字第1110060897號鑑定書
    附卷可按（見本院卷第105、115頁）。惟依據卷附大千綜合
    醫院之A女護理紀錄（見偵緝卷密封袋），上開檢體係於案
    發當日上午7時5分許才完成採檢，距離案發已有至少5小時
    之久，且其間因A女陰道流血不止，而於同日2時43分至5時2
    6分間在初夏汽車旅館清洗，業據A女、B女證述甚詳，並有
    初夏汽車旅館之帳單明細表附卷可稽（見偵緝卷第117頁）
    ，則A女之陰道於採檢前既曾經以清水沖洗，沖洗之時間非
    短，且性行為之時間距採檢已經過至少5小時，自有可能因
    此而未採得被告之DNA；況A女確實係因受有性行為而導致陰
    道壁撕裂傷2公分（子宮頸左側新撕裂傷）及處女膜新撕裂
    傷而出血等情，業經本院認定如前，然上開檢體卻未驗出任
    何男性DNA，顯見上開因素確實影響檢體之採集，是以此部
    分尚難據為有利於被告之認定，辯護人依上開鑑定報告認與
    A女發生性行為者並非被告等語，尚難憑採。
　⒏綜上，於上開時、地，以性器插入A女性器之方式，對A女為
    性交行為1次之人，已堪認係被告而非「楊柏生」甚明。　
　㈡被告透過臉書社群網站結識A女，並與A女交往而為男女朋友
    ，因而預見A女為未滿14歲之少女後，竟仍基於對未滿14歲
    女子為性交之不確定故意，對A女實施前述性交行為：
　⑴按刑法第227條對於未滿14歲之女子為性交，不以行為人明知
    被害人為未滿14歲為絕對必要，若其有與未滿14歲之人性交
    之不確定故意者，亦應成立上開罪名。而所謂「不確定故意
    」，係指行為人雖不知被害人係未滿14歲，但其主觀上已預
    見被害人可能係未滿14歲，竟仍執意為之，而不違背其本意
    者而言（最高法院93年度台上字第3557號判決意旨參照）。
    查A女係95年12月出生，此有性侵害案件代號真實姓名對照
    表在卷可查（見偵卷密封袋），是被告於行為時，A 女確係
    未滿14歲之女子。
　⑵依A女於原審審理中證述：伊和被告是在臉書社群網站上認識
    的。伊和被告交往一段時間後分手，後來在案發前幾個星期
    又復合為男女朋友等語（見原審卷一第336至338頁），核與
    B女於偵訊中證稱：案發當時A女的男朋友是被告等語大致相
    符（見偵緝卷第106頁），被告於本院審理時亦不否認係透
    過臉書結識A女（見本院卷第162、163頁），足認A女確係於
    臉書社群網站上結識被告後，與被告交往而為男女朋友。
　⑶又依A女於原審審理中證稱：伊於臉書社群網站上有登載伊出
    生年月日為西元2006年12月○○日（詳卷），且伊有將之設定
    為公開，所以任何人都可以看到該資訊等語（見原審卷一第
    307頁），而被告與A女既係於臉書社群網站上認識，之後並
    進而交往成為男女朋友，顯見被告並非沒有獲悉A女年齡資
    訊之管道。況依A女於原審審理中證述：案發前伊和被告已
    經見過幾次面，兩人也曾一起在朋友家過夜，所以案發當天
    彼此已經算熟悉等語（見原審卷一第338至340頁），足見被
    告與A女相識之時間非短且互動非少，在其與A女之聊天、互
    動過程中，應無可能不對於彼此的求學、就業情形為更進一
    步的瞭解；且依B女於偵查中證述：A女有跟被告說她是國中
    一年級等語（見偵緝卷第106至107頁），更堪認被告於案發
    時當知悉A女就讀國中一年級，且其智識正常、係高中畢業
    ，依我國之學制，自應預見A女甚有可能係未滿14歲之人。
    再參以A女於審理中證稱：伊在案發當日回推一年多前結識
    被告時，就有告知被告伊只有13歲，但伊未告知是虛歲還是
    實歲等語（見原審卷一第363至364頁、第370頁），亦可見
    被告在經A女告知上情後，對於A女於案發當時實歲可能未滿
    14歲乙節，應當有所預見，是其對A女為未滿14歲之女子之
    情，主觀上有不確定故意，堪可認定。
三、綜上所述，本案事證明確，被告犯行洵堪認定，應依法論科
    。
參、論罪科刑
　  核被告所為，係犯刑法第227條第1項之對於未滿14歲之女子
    為性交罪。
肆、本院之判斷
一、原審認被告本件事證明確，適用刑事訴訟法第299條第1項前
    段，刑法第227條第1項等規定，並審酌被告已預見A女於案
    發時為未滿14歲之少女，對於性行為之智識及自主能力均未
    臻成熟，竟仍無法克制己身性慾，而對稚齡少女為性交行為
    ，其雖非以強制手段滿足一己私慾，但仍影響A女之身心健
    全成長，妨害A女正確性觀念之發展，所為甚屬不該；復參
    以被告於偵訊及審理中始終以前揭情詞否認犯行，且其迄今
    猶未與A女、C女達成和解並賠償所受損害，難認其犯後態度
    良好；再衡諸被告曾因詐欺取財案件經法院為科刑判決，有
    其臺灣高等法院被告前案紀錄表可按，可見其素行非佳；兼
    衡被告於審理中自陳學歷為高中畢業，入監前從事太陽能相
    關產業，家中尚有爺爺、奶奶需其扶養等語之智識程度、家
    庭與生活狀況，暨A女、C女於審理過程中表達之刑度意見等
    一切情狀，量處有期徒刑3年10月。經核原判決認事用法均
    無違誤，量刑亦屬妥適，應予維持。
二、被告上訴意旨略以：與A女發生性交者是「楊柏生」，被告
    未與被害人發生性交，只要找出「楊柏生」就能釐清事實。
    被告不知A女實際年齡，A女臉書雖有記載出生年月日，被告
    未加查看並不知情，縱被告有可能據此知悉A女公開之出生
    資料，但據A女證述與被告認識之初，即有口頭告知是13歲
    ，與臉書記載不符，且於認識一年多之後發生本案，則A女
    於案發當時應已逾14歲；且A女到底是已滿或未滿14歲，僅
    有不到數月差距，A女之行動舉止等，又豈是憑外觀作為，
    即可判斷此數月之差?被告於案發當時亦是未滿20歲之年輕
    人，人生經歷尚有不足，豈能在有限時間，即可判斷A女臉
    書資料與實際告知之間之數月短暫差距?請求撤銷原審判決
    ，並為被告無罪之諭知。惟查，被告始終未能提出任何「楊
    柏生」之資料供查證，且本案並非「楊柏生」，而係被告於
    上開時、地，以其性器插入A女性器之方式，對A女為性交行
    為1次乙節，業據本院於理由欄貳之二㈠論述明確；且被告透
    過A女之臉書、就學情形及交往互動長達1年以上之期間等，
    主觀上已預見A女可能係未滿14歲，竟仍不違背其本意而執
    意對其性交，主觀上具有不確定故意乙節，亦據本院於理由
    欄貳之二㈡交待清楚，被告仍執前詞提起上訴，為無理由，
    應予駁回。
據上論結，應依刑事訴訟法第368條，判決如主文。
本案經檢察官馮美珊提起公訴，檢察官甲○○到庭執行職務。
中　　華　　民　　國　　111 　年　　8 　　月　　30　　日
            刑事第九庭   審判長法　官　紀  文  勝
                               法　官  姚  勳  昌
                               法　官  紀  佳  良 
以上正本證明與原本無異。
如不服本判決應於收受送達後20日內向本院提出上訴書狀，其未
敘述上訴理由者，並得於提起上訴後20日內向本院補提理由書狀
（均須按他造當事人之人數附繕本）「切勿逕送上級法院」。因
疫情而遲誤不變期間，得向法院聲請回復原狀。 

                               書記官  洪  鴻  權 
　　　　　　　　　　　　　　　 
中　　華　　民　　國　　111 　年　　8 　　月　　30　　日